# 投资活动现金流量

提问人：faith_qian 时间：2012-01-07 21:23:55
“支付其他与投资活动有关的现金”可能会是什么业务产生的 谢谢陈老师

回答人：chenyiwei
这种情况还可能包括：合并报表中处置子公司时，被处置子公司处置日现金余额小于作为处置对价收到的现金，导致合并报表层面因处置发生现金净减少，该差额就计入“支付的其他与投资活动有关的现金”。 另外，企业之间的委托贷款或直接资金拆借，以收取利息为目的的，拆出一方也通常会计入该项目。